【裁判字號】    99,交聲,322
【裁判日期】    990325
【裁判案由】    違反道路交通管理處罰條例聲明異議
【裁判全文】
臺灣桃園地方法院交通事件裁定        99年度交聲字第322號
原處分機關  臺北市交通事件裁決所
異  議  人
即受處分人  甲○○
上列異議人即受處分人因違反道路交通管理處罰條例案件，對於
臺北市交通事件裁判所99年1月8日北市裁催字第裁22-CG0000000
號違反道路交通管理事件裁決書所為處分聲明異議，本院裁定如
下：
    主  文
異議駁回。
    理  由
一、原處分異議旨略以：本件異議人即受處分人甲○○所有車牌
    號碼8125-HK 號自用小客車，於民國98年9 月13日15時42分
    許，於臺北縣中和市○○路與中正路口（往板橋），因「汽
    車行駛於一般道路上汽車駕駛人未繫安全帶」，為臺北縣政
    府警察局逕行舉發，並填掣北縣警交字第CG0000000 號違規
    通知單並移送臺北市交通事件裁決所處理，於於99年1 月8
    日依道路交通管理處罰條例第31條第1 項犯定，裁處罰鍰新
    臺幣1,500 元，嗣於異議人於99年1 月21日向原處分機關提
    出申訴，經原處分機關請舉發單位調查結果，仍認受處分人
    有前開違規行為，並附上採證照片，此有上開舉發通知單、
    裁決書各1 紙及臺北縣警察局採證照片2 幀在卷可稽。
二、異議人聲明異議意旨略以：該採證照片之視角偏狹，並未能
    完整顯露出駕駛人是否有繫安全帶之事實，且該違規事現並
    非當場告知，為當事人不服，請求撤銷原處分等語。
三、按「汽車行駛於道路上，其駕駛人或前座乘客未繫安全帶者
    ，處駕駛人新臺幣1500元罰鍰」，道路交通管理處罰條例第
    31條第1 項定有明文。本件異議人固不否認於上揭時、地其
    所有之8125-HK 號自用小客車有行經上開路段之事實，惟矢
    口否認駕駛人有未繫安全帶之違規情事。經查，舉發機關即
    臺北縣政府警察局所附之採證照片，可明顯看出該車之駕駛
    人並未繫安全帶之事實，且該照片並無如異議人所稱之視角
    偏狹之情形，故異議人確有舉發通知書上所載之行駛於一般
    道路上汽車駕駛人未繫安全帶之違規行為，堪以認定。
四、另按執行交通勤務警察依法律規定製單舉發違反道路交通管
    理處罰條例所列之違規事實，並由公路主管機關加以處罰，
    係行政機關執行公權力措施而對外直接發生法律效果之單方
    行政行為，本質上為行政處分，受處分人不服公路主管機關
    所為之處罰，依道路交通管理處罰條例第87條之規定向管轄
    地方法院聲明異議，自屬行政救濟程序。至行政救濟程序舉
    證責任之分配，吾國實務與學理已揚棄行政處分公定力理論
    ，而承認行政訴訟上當事人之法的對等性觀念，是以行政救
    濟程序之舉證責任分配，應採民事訴訟上舉證責任分配原則
    ，87年10月28日修正公布之行政訴訟法第136 條同揭此旨，
    明文規定準用民事訴訟法第277 條舉證責任分配之原則，亦
    即主張有利於己之事實者，負舉證責任，故異議人不能空言
    指摘該處分所附之證據證明力低微，而應負舉證責任證明其
    確無違規之情事，始為允當。
五、綜上所述，異議人之8125-HK 號自用小客車在前揭時、地，
    有駕駛人未依規定行駛於一般道路上未繫安全帶之違規行為
    ，洵堪認定。從而，原處分機關依道路交通管理處罰條例第
    31條第1 項規定，裁處受處分人1,500 元之罰鍰，核無違誤
    。異議人之異議為無理由，應予駁回。
據上論斷，應依道路交通管理處罰條例第87條第2 項、道路交通
案件處理辦法第19條，裁定如主文。
中    華    民    國    99    年    3     月    25    日
                  交通法庭法  官  毛松廷
以上正本證明與原本無異。
如不服本裁定，應於裁定送達後5 日內向本院提出抗告狀。
                          書記官  陳恩如
中    華    民    國    99    年    3     月    25    日

司法院資訊處製作；財團法人民間司法改革基金會備份。
